ACORDAO-COMPLETO-2358861

ACÓRDÃO DE RELAÇÃO

ACÓRDÃO DE RELAÇÃO 8179/2019 ATA 29/2019 - PRIMEIRA CÂMARA

Acórdão 8179/2019-TCU-Primeira Câmara
Os Ministros do Tribunal de Contas da União, reunidos em sessão da Primeira Câmara, tendo em vista que os efeitos financeiros dos atos de concessão adiante relacionados se exauriram antes de seu processamento pela Corte, ACORDAM, por unanimidade, com fundamento nos arts. 143, inciso II, e 260, § 5º, do Regimento Interno, em considerar seu exame prejudicado por perda de objeto, de acordo com os pareceres emitidos nos autos, bem como em fazer as determinações adiante especificadas:
1. Processo TC-Processo 011.267/2019-4 (APOSENTADORIA) 
	1.1. Interessados: Antonio Alves Braga (XXX.962.608-XX) ; Antonio Salustiano de Miranda Filho (XXX.008.014-XX) ; Candido da Luz Ribeiro (XXX.582.692-XX) ; Darci Manthay Boone (XXX.246.047-XX) ; Elmice da Costa Vasconcelos (XXX.838.357-XX) ; Erasmo Rodrigues Francisco (XXX.490.251-XX) ; Ernesto Machado dos Santos (XXX.145.489-XX) ; Honorato Portilho de Oliveira (XXX.546.392-XX) ; Jose Gomes Parente (XXX.182.523-XX) ; Jose Maria de Jesus Oliveira Canavieira (XXX.246.582-XX) ; José Gomes da Silva (XXX.189.461-XX) ; João Apolinário dos Santos (XXX.123.587-XX) ; João Braz da Silva (XXX.097.117-XX) ; Juarez José Vasto (XXX.471.861-XX) ; Lenilce Miranda Franco (XXX.934.887-XX) ; Oswaldo Luis Alves Moraes (XXX.334.801-XX) ; Valdir Pereira Coutinho (XXX.118.959-XX) ; Washington Luiz Lopes (XXX.209.616-XX) 
	1.2. Entidade: Instituto Chico Mendes de Conservação da Biodiversidade
	1.3. Relator: Ministro Benjamin Zymler
	1.4. Representante do Ministério Público: Procurador Rodrigo Medeiros de Lima
	1.5. Unidade Técnica: Secretaria de Fiscalização de Pessoal (SEFIP) .
	1.6. Representação legal: não há.
	1.7. Determinações/Recomendações/Orientações:
1.7.1. Determinar ao Instituto Chico Mendes de Conservação da Biodiversidade que, nos termos do art. 2º da Instrução Normativa TCU 78/2018, disponibilize para exame do Controle Interno, via e-Pessoal, no prazo de 15 (quinze) dias, os atos referentes às pensões civis eventualmente instituídas pelos ex-servidores arrolados neste processo, em particular aqueles de interesse da sra. Eleziete da Conceição Ferreira Vasconcelos, qualificada como viúva do sr. Elmice da Costa Vaconcelos, e da sra. Mariana de Souza Pereira dos Santos, qualificada como filha do sr. João Apolinário dos Santos, sob pena de aplicação aos responsáveis das penalidades previstas na Lei 8.443/1992.
1.7.2. Determinar à Sefip que, tão logo cadastrados pela origem, proceda à imediata autuação e subsequente instrução dos atos de pensão civil das sras. Eleziete da Conceição Ferreira Vasconcelos e Mariana de Souza Pereira dos Santos, confrontando-os com as aposentadorias dos respectivos instituidores e aferindo, em particular, a legitimidade da parcela associada a decisão judicial incluída nos proventos das interessadas.

Primeira Câmara

Antonio Alves Braga (XXX.962.608-XX); Antonio Salustiano de Miranda Filho (XXX.008.014-XX); Candido da Luz Ribeiro (XXX.582.692-XX); Darci Manthay Boone (XXX.246.047-XX); Elmice da Costa Vasconcelos (XXX.838.357-XX); Erasmo Rodrigues Francisco (XXX.490.251-XX); Ernesto Machado dos Santos (XXX.145.489-XX); Honorato Portilho de Oliveira (XXX.546.392-XX); Jose Gomes Parente (XXX.182.523-XX); Jose Maria de Jesus Oliveira Canavieira (XXX.246.582-XX); José Gomes da Silva (XXX.189.461-XX); João Apolinário dos Santos (XXX.123.587-XX); João Braz da Silva (XXX.097.117-XX); Juarez José Vasto (XXX.471.861-XX); Lenilce Miranda Franco (XXX.934.887-XX); Oswaldo Luis Alves Moraes (XXX.334.801-XX); Valdir Pereira Coutinho (XXX.118.959-XX); Washington Luiz Lopes (XXX.209.616-XX)

BENJAMIN ZYMLER

não há.

Procurador Rodrigo Medeiros de Lima

APOSENTADORIA (APOS)

Secretaria de Fiscalização de Pessoal (SEFIP).